# 长期股权投资能否转为交易性金融资产

提问人：快枪 时间：2015-04-22 18:38:14
看了证监会编的《上市公司执行企业会计准则案例解析》中的一个案例，是关于三无投资公允价值又能可靠计量时，该投资是应该转为可供出售金融资产，还是转为交易性金融资产。举的例子有点过时，不过其分析有点让人疑惑。 认为只能转为可供出售金融资产的依据是 22 号准则关于金融资产重分类的限定，即不能将其他类型金融资产后续重分类为以公允价值计量且其变动计入损益的金融资产。金融资产是一个广义的概念，不仅包括 22 号准则中的金融资产，也包括 2 号准则中的股权投资。 认为可转为交易性金融资产的依据是，虽然 2 号准则中的股权投资从广义上说也属于金融资产，但从股权投资转为金融资产，应当视为一项新的金融资产的初始确认，而不是金融资产的重分类。 最后的结论是认为只能转为可供出售金融资产。除了上述理由外，与国际财务报告准则处理也一致。国际财务报告准则对此的处理是，三无投资只能作为以成本计量的可供出售金融资产，当以后公允价值又能可靠计量时，再转为以公允价值计量的可供出售金融资产。 对此案例的分析和结论有点疑惑。举另外一种情况，如果以成本法或权益法核算的股权投资，因为持股比例减少等原因而转为金融资产，是不是也不可以转为交易性金融资产呢？倒觉得案例中认为可以转为交易性金融资产的理由很充分。成本法或权益法核算的股权投资转为金融资产，相当于全部卖出股权投资，再将剩余部分买进来，这不应该理解为重分类，而是应该理解为一项资产的初始确认的。

回答人：chenyiwei
基本赞同你的理解：“成本法或权益法核算的股权投资转为金融资产，相当于全部卖出股权投资，再将剩余部分买进来，这不应该理解为重分类，而是应该理解为一项资产的初始确认”。但是，实际操作中还要注意：将一项金融资产指定为以公允价值计量且其变动计入当期损益的金融资产，是要满足金融工具确认和计量准则规定的限制条件的，并不是可以任意指定的；初始确认时作为交易性金融资产也是一样。